---
title: "resoluciones"
author: "LUCY"
date: "18/11/2021"
output: html_document
---

```{r setup, include=FALSE}
knitr::opts_chunk$set(echo = TRUE)
```

Parte 1
##1
 Calcula los valores numericos aproximados de:
 #a

```{r}
(0.3 * 0.15)/(0.3*0.15 + 0.2 * 0.8 + 0.5 * 0.12)
```

#b

```{r}
(5^6 / factorial(6)) * (exp(-5))
```

#c
```{r}
choose(20,7)*0.4^7*0.6^13
```

##2
Realizar la siguiente suma:
#a
```{r}
seq(1, 1000, 1)
sum(seq(1, 1000, 1))

```

#b

```{r}
x <- 0:10
2^x # suma de las potencias de 2
sum(2^x)
```

##3
 El vector grupo representa al grupo al que pertenece una serie de alumnos
#a. Â¿Cuantos elementos tiene?

```{r}
grupo
length(grupo)
```

#b ¿En que posiciones del vector esta la letra A?

```{r}
grupo
which(grupo == "A")
```

##4
#a ¿Cuanto suman todas las notas?
```{r}
nota
sum(nota)
```

#b
```{r}
mean(nota)
```

#c
```{r}
which(nota > 7.0)
```

#d
```{r}
sort(nota, TRUE)
```

#e
```{r}
max(nota, TRUE)
which(nota == 7.7)
```

##5
#a Suma las notas de los 10 primeros alumnos del vector
```{r}
nota
n <- nota[1:10]
sum(n)

```

#b ¿Cuantos alumnos hay del grupo C
```{r}
d <- which(grupo == "C")
length(d)
```

#c ¿Cuantos alumnos han aprobado?
```{r}
length(grupo[nota > 4.9])
```

#d  ¿Cuantos alumnos del grupo B han aprobado
```{r}
length(grupo[grupo == "B" & nota > 4.9])

```

#e ¿Que porcentaje de alumnos del grupo C han aprobado?
```{r}
(length(grupo[grupo == "C" & nota > 4.9]))/(length(grupo[grupo == "C"]))

```

#f  ¿De que grupos son la maxima y minima notas de toda la muestra? 
```{r}
max(grupo[nota])
min(grupo[nota])

```

#g Nota media de los alumnos de grupo A y B, juntos, considerando solo a los que han aprobado.
```{r}
mean(nota[(grupo == "A" | grupo == "B") & nota > 4.9])
```

##6

```{r}
quantile(nota, 0.66)
quantile(nota[grupo == "C"], 0.66)

```

##7
```{r}
length(grupo[nota <= 4.9])/(length(nota))
length(grupo[nota >= 4.9])/(length(nota))

```

##8
```{r}
nota
boxplot(nota ~ grupo)

```

##9
conc
#a
```{r}
max(conc)

```

#b
```{r}
which(conc > 40)
length(which(conc > 40))
```

#c
```{r}
mean(conc)
```

#d
```{r}
min(conc)
sort(conc)
y <- sort(conc)
y[1:10]
```

#e
```{r}
length(conc)
24/288
max(conc)
which(conc == 47.34)
142*0.08333333
time(conc == 47.34)
```

Parte 2
##1.1
```{r}
x <- 1:10
y <- x^2
plot(x,y)

```

##2

```{r}
c(1, 2, 3, 4, 2, 4, 6, 8, 3, 6, 9, 12)
matrix(c(1, 2, 3, 4, 2, 4, 6, 8, 3, 6, 9, 12), 4, 3)


```

##3
```{r}
c(1, 0, 0, 0, 1, 0, 0, 0, 1)
matrix(c(1, 0, 0, 0, 1, 0, 0, 0, 1), 3)

```


##4
```{r}
ss <- rep(0,6)
matrix(ss, 3, 3)

B <- function(n){I<-diag(n);for(i in 1:n){I[i,i]=0};return(I)}
B
B(4)
```



##5  Modificar la matriz diag(4), para que se parezca a la matriz B
```{r}
diag(4)
d <- c(0,2,3,4)
diag(d)

```

##6

```{r}
matrix(c(1, 2, 3, 4, 2, 4, 6, 8, 3, 6, 9, 12), 4, 3) # ejer 2

A <- matrix(c(1, 2, 3, 4, 2, 4, 6, 8, 3, 6, 9, 12), 4, 3)
t(A)

```

##7
```{r}
A <- matrix(c(1, 2, 3, 4, 2, 4, 6, 8, 3, 6, 9, 12, 0, 0, 0, 0), 4, 4)
B <- matrix(c(0, 0, 0, 0, 0 ,2 ,0 ,0, 0, 0, 3, 0, 0, 0, 0, 4), 4)
A + B

A - B
3*B # Producto por escalar
A %*% B # Producto 
```

##8
```{r}
elev <- matrix(c(1,-2,1,2,4,0,3,-2,1), 3, 3)
install.packages("expm", dependencies = TRUE)
library(expm)
elev%^%6
```



##9
```{r}
c(3,9,3,-1,-2,1,1,1,-2)
X <- matrix(c(3,9,3,-1,-2,1,1,1,-2), 3,3)
X
c(-1,-9,-9)
Y <- c(-1,-9,-9)
Y
S <- solve(t(X)%*%X)%*%t(X)%*%Y
S
```

##10
#eigen() devuelve, halla los valores y vectores propios de una matriz
#det()        determinante..es el resultado de restar la multiplicación de los elementos de la diagonal principal con la multiplicación de los elementos de la diagonal secundaria. se obtiene dibujando una X sobre sus elementos. 
```{r}
help(eigen)

```

##11
```{r}
v <- 1:10
v2 <- v*2
v3 <- v*3
v4 <- v*4
v5 <- v*5
B <- matrix(c(v, v2, v3, v4, v5), 10)
A <- matrix(c(0,1,0,0,1,1,0,1,1,0,0,1,0,0,1,1,0,1,0,1,0,1,0,1,0),5 )
B %*% A - B%*%t(A)
```

##12
```{r}
B = (x1^t.x1)^-1.(x1^t.y1)

c(1,1,1,1,1,1,-1,0,1,2)
c(0,0,1,1,3)
x1 <- matrix(c(1,1,1,1,1,1,-1,0,1,2),nrow = 5, ncol= 2 )
y1 <- matrix(c(0,0,1,1,3),ncol=1)

((t(x1)%*%x1)^-1)%*%(t(x1)%*%y1)
b <- ((t(x1)%*%x1)^-1)%*%(t(x1)%*%y1)

```

##13
```{r}
data(co2)
means = aggregate(co2, FUN=mean)
year = as.vector(time(means))
co2 = as.vector(means)
```

#a
```{r}
co2
year
length(year)
length(co2)
```
#b
```{r}
diff(co2)
c(0, diff(co2))
y <- c(0, diff(co2))

y
```

#c
```{r}
plot(year, y, type = "o" , pch = 20, xlab = "Años", ylab = "diferencia de concentracion de co2", main ="diferencia de co2 entre años consecutivos", col = "blue", font = 2)

```
#d

```{r}
plot(year, y, xlim = c(1959, 2020), type = "o", pch =20, xlab = "diferencia de concentración de co2", main = "diferencia de co2 entre años consecutivos", col="blue", font =2)
points(2020, 2.64, pch =4, col = "red")

dife =function(x){co2[which(year == x+1)]-co2[which(year == x)]}
dife(1959)
for(contador in 1959:1997){ variación[contador-1958] <- print((dife(contador)))}

```

##14
# Lee el archivo reinfall.csv como un data.frame
# Calcula e imprime un vector con los nombres de las estaciones donde al menos uno de los meses tiene una precipitación superior a 180mm. 
```{r}
read.csv("C:/Users/ERICK/Downloads/rainfall.csv")

rainfalldf <- read.csv("C:/Users/ERICK/Downloads/rainfall.csv")
rainfalldf

rainfalldf[(rainfalldf$dec > 180),]

rainfall_180 <- rainfalldf[(rainfalldf$sep > 180)|(rainfalldf$oct > 180)|(rainfalldf$nov > 180)|(rainfalldf$dec > 180)|
                             (rainfalldf$jan > 180)|(rainfalldf$feb > 180)|(rainfalldf$mar > 180)|(rainfalldf$apr > 180)|
                             (rainfalldf$may > 180),]
vector_rainfall180 <- rainfall_180$name
print(vector_rainfall180)

```