---
title: "TRABAJO"
author: "LUCY"
date: "18/11/2021"
output: github_document
---


## R Markdown
Parte 1
##1
 Calcula los valores numericos aproximados de:
 #a

```{r}
(0.3 * 0.15)/(0.3*0.15 + 0.2 * 0.8 + 0.5 * 0.12)
```

#b

```{r}
(5^6 / factorial(6)) * (exp(-5))
```

#c
```{r}
choose(20,7)*0.4^7*0.6^13
```

##2
Realizar la siguiente suma:
#a
```{r}
seq(1, 1000, 1)
sum(seq(1, 1000, 1))

```

#b

```{r}
x <- 0:10
2^x
sum(2^x)
```

##3
 El vector grupo representa al grupo al que pertenece una serie de alumnos
#a. ¿Cuantos elementos tiene?
```{r}
Datos_01 <- load("C:/Users/ERICK/OneDrive/Documentos/Nueva carpeta/ei1012-1516-la-s1-datos.RData")
Datos_01
grupo
nota
```

```{r}
grupo
length(grupo)
```

#b ¿En que posiciones del vector esta la letra A?

```{r}
grupo
which(grupo == "A")
```

##4
#a ¿Cuanto suman todas las notas?
```{r}
nota
sum(nota)
```

#b
```{r}
mean(nota)
```

#c
```{r}
which(nota > 7.0)
```

#d
```{r}
sort(nota, TRUE)
```

#e
```{r}
max(nota, TRUE)
which(nota == 7.7)
```

##5
#a Suma las notas de los 10 primeros alumnos del vector
```{r}
nota
n <- nota[1:10]
sum(n)

```

#b ¿Cuantos alumnos hay del grupo C
```{r}
d <- which(grupo == "C")
length(d)
```

#c ¿Cuantos alumnos han aprobado?
```{r}
length(grupo[nota > 4.9])
```

#d  ¿Cuantos alumnos del grupo B han aprobado
```{r}
length(grupo[grupo == "B" & nota > 4.9])

```

#e ¿Que porcentaje de alumnos del grupo C han aprobado?
```{r}
(length(grupo[grupo == "C" & nota > 4.9]))/(length(grupo[grupo == "C"]))

```

#f  ¿De que grupos son la maxima y minima notas de toda la muestra? 
```{r}
max(grupo[nota])
min(grupo[nota])

```

#g Nota media de los alumnos de grupo A y B, juntos, considerando solo a los que han aprobado.
```{r}
mean(nota[(grupo == "A" | grupo == "B") & nota > 4.9])
```

##6

```{r}
quantile(nota, 0.66)
quantile(nota[grupo == "C"], 0.66)

```

##7
```{r}
length(grupo[nota <= 4.9])/(length(nota))
length(grupo[nota >= 4.9])/(length(nota))

```

##8


```{r}
nota
boxplot(nota ~ grupo)

```

##9 
Si la variable conc recoge la concentración de plomo (en ppm) en el aire de cierta zona durante un día completo
conc
#a
```{r}
conc
max(conc)

```

#b
```{r}
which(conc > 40)
length(which(conc > 40))
```

#c
```{r}
mean(conc)
```

#d
```{r}
min(conc)
sort(conc)
y <- sort(conc)
y[1:10]
```

#e
```{r}
length(conc)
24/288
max(conc)
which(conc == 47.34)
142*0.08333333
time(conc == 47.34)
```

Parte 2
##1.1
```{r}
x <- 1:10
y <- x^2
plot(x,y)

```

##2

```{r}
c(1, 2, 3, 4, 2, 4, 6, 8, 3, 6, 9, 12)
matrix(c(1, 2, 3, 4, 2, 4, 6, 8, 3, 6, 9, 12), 4, 3)


```

##3
```{r}
c(1, 0, 0, 0, 1, 0, 0, 0, 1)
matrix(c(1, 0, 0, 0, 1, 0, 0, 0, 1), 3)

```


##4
```{r}
ss <- rep(0,6)
matrix(ss, 3, 3)

B <- function(n){I<-diag(n);for(i in 1:n){I[i,i]=0};return(I)}
B
B(4)
```



##5  Modificar la matriz diag(4), para que se parezca a la matriz B
```{r}
diag(4)
d <- c(0,2,3,4)
diag(d)

```

##6

```{r}
matrix(c(1, 2, 3, 4, 2, 4, 6, 8, 3, 6, 9, 12), 4, 3) # ejer 2

A <- matrix(c(1, 2, 3, 4, 2, 4, 6, 8, 3, 6, 9, 12), 4, 3)
t(A)

```

##7
```{r}
A <- matrix(c(1, 2, 3, 4, 2, 4, 6, 8, 3, 6, 9, 12, 0, 0, 0, 0), 4, 4)
B <- matrix(c(0, 0, 0, 0, 0 ,2 ,0 ,0, 0, 0, 3, 0, 0, 0, 0, 4), 4)
A + B

A - B
3*B 
A %*% B
```

##8

```{r}
c(1,2,3,-2,4,-2,1,0,1)
a <- c(1,2,3,-2,4,-2,1,0,1) 
matrix(data = a, ncol = 3, byrow = 3)
potencia <- function(P,n){  
  resultado <- P^n
  return(resultado)}
  potencia(P = matrix(data = a, ncol = 3, byrow = 3), n = 6)
```



##9
```{r}
c(3,9,3,-1,-2,1,1,1,-2)
X <- matrix(c(3,9,3,-1,-2,1,1,1,-2), 3,3)
X
c(-1,-9,-9)
Y <- c(-1,-9,-9)
Y
S <- solve(t(X)%*%X)%*%t(X)%*%Y
S
```

##10
eigen() devuelve, halla los valores y vectores propios de una matriz
det() determinante..es el resultado de restar la multiplicación de los elementos de la diagonal principal con la multiplicación de los elementos de la diagonal secundaria. se obtiene dibujando una X sobre sus elementos. 
help(eigen)


##11
```{r}
v <- 1:10
v2 <- v*2
v3 <- v*3
v4 <- v*4
v5 <- v*5
B <- matrix(c(v, v2, v3, v4, v5), 10)
A <- matrix(c(0,1,0,0,1,1,0,1,1,0,0,1,0,0,1,1,0,1,0,1,0,1,0,1,0),5 )
B %*% A - B%*%t(A)
```

##12 B = (x1^t.x1)^-1.(x1^t.y1)

```{r}

c(1,1,1,1,1,1,-1,0,1,2)
c(0,0,1,1,3)
matrix(c(1,1,1,1,1,1,-1,0,1,2),nrow = 5, ncol= 2 )
matrix(c(0,0,1,1,3),ncol=1)
 x1 <- matrix(c(1,1,1,1,1,1,-1,0,1,2),nrow = 5, ncol= 2 )
 y1 <- matrix(c(0,0,1,1,3),ncol=1)
 
 B = ((t(x1)%*%x1)^-1)%*%(t(x1)%*%y1)


```

##13
```{r}
data(co2)
means = aggregate(co2, FUN=mean)
year = as.vector(time(means))
co2 = as.vector(means)
```

#a
```{r}
co2
year
length(year)
length(co2)
```
#b
```{r}
diff(co2)
c(0, diff(co2))
y <- c(0, diff(co2))

y
```

#c
```{r}
plot(year, y, type = "o" , pch = 20, xlab = "Años", ylab= "diferencia de concentracion de co2", main="diferencia de co2 entre años consecutivos", col = "blue", font = 2)

```
#d

```{r}
plot(year, y, xlim = c(1959, 2020), type = "o", pch =20, xlab = "diferencia de concentración de co2", main = "diferencia de co2 entre años consecutivos", col="blue", font =2)
points(2020, 2.64, pch =4, col = "red")

```

##14
# Lee el archivo reinfall.csv como un data.frame
# Calcula e imprime un vector con los nombres de las estaciones donde al menos uno de los meses tiene una precipitación superior a 180mm. 
```{r}
read.csv("C:/Users/ERICK/Downloads/rainfall.csv")


rainfalldf <- read.csv("C:/Users/ERICK/Downloads/rainfall.csv")
rainfalldf

rainfalldf[(rainfalldf$dec > 180),]

rainfall_180 <- rainfalldf[(rainfalldf$sep > 180)|(rainfalldf$cot > 180)|(rainfalldf$nov > 180)|(rainfalldf$dec > 180)|
                             (rainfalldf$jan > 180)|(rainfalldf$Feb > 180)|(rainfalldf$mar > 180)|(rainfalldf$apr > 180)|
                             (rainfalldf$may > 180),]
vector_rainfall180 <- rainfall_180$name
print(vector_rainfall180)

```




